# 资不抵债企业关联往来能否以净额填列？

提问人：嫂嫂自重 时间：2017-11-26 01:30:00
某严重资不抵债企业，关联往来有其他应收与应付项目，但性质不同，在列报的时候能否以净额填列？ 我觉得是不行，因为已经严重资不抵债，以净额填列相当于行使抵销权 那么该关联方企业作为同一控制人控制的其他关联企业，应当作为明知应知该关联企业存在破产情形 1 、不能以净额填列 这里体现了对抵消权使用的限制，符合经济法上的要求。能够真实体现该企业的完整的债权债务情况变现清偿情况。 2 、以净额填列 毕竟报表是一个会计主体，不仅仅只考虑法律上的因素，若双方达成抵消的合意，那么以净额填列是反应了针对该往来方的真实债权债务情况，没有虚增资产或者负债。 是否能够认为： 在清算的假设下，以全额而非净额能够体现真实的具有法律意义的债权债务关系。 而在持续经营的假设下，因为持续经营评估的时间超过一个完整的会计年度，因而认为债权人因为法律规定或者有破产申请 1 年前发生的原因而取得债权行使抵消权是受法律认可而认为以净额填列是合理的。

回答人：chenyiwei
不论债权债务关系的一方是否处于资不抵债和非持续经营状态，往来项目抵销列报的原则是一样的，即《企业会计准则第 37 号——金融工具列报》第五章中规定的各项条件，即依据合同条款可随时行使的抵销权和本会计主体抵销结算的明确意图。在尚未进入破产程序的情况下，法律法规对此类净额结算无明确限制，因此个人理解不用刻意区分本企业或者往来对方是否处于非持续经营状态。

提问人：呼叫帮助 时间：2017-12-08 16:44:15
不论债权债务关系的一方是否处于资不抵债和非持续经营状态，往来项目抵销列报的原则是一样的，即《企业会计准则第 37 号——金融工具列报》第五章中规定的各项条件，即依据合同条款可随时行使的抵销权和本会计主体抵销结算的明确意图。在尚未进入破产程序的情况下，法律法规对此类净额结算无明确限制。 陈版您这句话我是否可以理解在本公司尚未进入破产程序的情况下，本公司与A公司的应收账款和应付账款是可以净额结算和列式？

回答人：chenyiwei
要看根据双方协议约定，是否存在一项可以随时行使的净额结算的法定权利，以及本方有无意图行使该权利。

提问人：呼叫帮助 时间：2017-12-09 11:11:48
陈版在实务中对于应收和应付同一客户的款项，我们应当要根据双方协议约定，是否存在一项可以随时行使的净额结算的法定权利，以及本方有无意图行使该权利，否则就不能在报表中以净额列式？

回答人：chenyiwei
是。净额列报总是例外。